臺灣高等法院刑事裁定　　　　　　　　　　　　　　九十三年度毒抗字第一三號
　　抗　告　人　臺灣桃園地方法院檢察署檢察官
　　被　　　告　甲○○
　　即受處分人
右抗告人因被告違反毒品危害防制條例案件，不服臺灣桃園地方法院中華民國九十三
年三月九日所為駁回聲請之裁定（九十三年度毒聲字第二四九號），提起抗告，本院
裁定如左：
    主  文
抗告駁回。
    理  由
一、抗告人以被告即受處分人前因施用毒品案件，經原審法院以九十二年度毒聲字第
    三二三二號裁定停止戒治，所餘戒治期間付保護管束。惟受保護管束人於保護管
    束期間，經通知應於民國九十二年十二月三日、十二月三十一日、九十三年一月
    二十八日、二月十八日到場執行保護管束，惟被告無正當理由均未到場，有違反
    保安處分執行法第七十四條之二第二、四款之行為，其違反保護管束應遵守事項
    情節重大，爰依毒品危害防制條例第二十二條第二項前段規定，聲請原審法院裁
    定撤銷停止戒治，令入戒治處所施以強制戒治等語。原審法院則以毒品危害防制
    條例於九十二年七月九日業經修正，並於公佈後六個月即自九十三年一月九日起
    生效施行，依修正後之毒品危害防制條例條文，業將修正前毒品危害防制條例第
    二十二條刪除，經比較新舊法，顯然新法有利於被告，依新法第三十五條第二項
    規定，應適用新法之規定。進而認抗告人援引修正前毒品危害防制條例第二十二
    條第二項前段規定聲請撤銷停止戒治，即乏依據，而駁回抗告人之聲請。
二、抗告人抗告意旨以九十二年七月六日修正前毒品危害防制條例第二十二條第一項
    規定﹕強制戒治執行已滿三月，戒治處所認無繼續戒治之必要者，得檢具事證，
    報由檢察官聲請法院裁定停止戒治。而修正後同條例第二十條第二項則規定強制
    戒治期間為六個月以上，至無繼續強制戒治之必要為止。又因修正後同條例業已
    刪除第二十二條關於保護管束之規定，經比較修正前後之規定，應以修正前毒品
    危害防制條例第二十二條之規定有利於行為人，原審法院未予詳查，逕適用新法
    而駁回抗告人之聲請，似有違誤，為此依法提起抗告云云。
三、按已滿十八歲之施用毒品者，經觀察、勒戒後，有繼續施用毒品之傾向者，由檢
    察官聲請法院裁定令入戒治處所施以強制戒治，其期間為一年，經執行已滿三月
    ，戒治處所認並無繼續戒治之必要，得檢具事證，報由檢察官聲請法院裁定停止
    戒治，停止期間，應付保護管束，期滿未經撤銷者，視為強制戒治期滿，其違反
    保護管束應遵守事項情節重大者，得由檢察官聲請法院裁定撤銷停止戒治，固為
    九十三年一月九日施行前之毒品危害防制條例第二十條第二項前段、第二十二條
    第一項、第二項所明文規定，惟毒品危害防制條例業於九十二年七月九日修正公
    布，並自修正公布後六個月即九十三年一月九日施行，依修正後毒品危害防制條
    例條文，業將上開修正前毒品危害防制條例第二十二條第一項、第二項規定刪除
    。次按修正後毒品危害防制條例第三十五條規定，關於強制戒治中之案件，適用
    修正後之規定，若修正前之規定有利於行為人者，適用最有利於行為人之法律。
    比較何者有利於行為人，應綜合全部之結果，而為比較，不能單以條文中部分之
    規定定其標準，合先敘明。
四、經查，本件被告於保護管束期間，經通知應於九十二年十二月三日、十二月三十
    一日、九十三年一月二十八日、二月十八日到場執行保護管束，無正當理由均未
    到場，此有臺灣桃園地方法院檢察署檢察官執行保護管束指揮書、原審九十二年
    度毒聲字第三二三二號裁定書、臺灣桃園地方法院檢察署觀護人室停止強制戒治
    付保護管束人應注意事項、送達回證及被告在監資料等在卷可佐，被告於保護管
    束期間有違反保安處分執行法第七十四條之二第二、四款之行為，固屬違反保護
    管束應遵守事項情節重大。綜合比較新舊法之結果，若適用修正後毒品危害防制
    條例之規定，因修正前第二十二條之規定已經刪除，其結果，被告顯然不必再因
    停止戒治被撤銷而再受強制戒治。反之，若適用修正前同條例第二十二條第二項
    之規定，則被告將因停止戒治被撤銷而再受強制戒治，自以修正後之規定有利於
    被告。抗告人僅就形式上之條文規定，認修正前之規定有利於被告，尚有誤會。
    從而原審法院以檢察官之聲請已無依據，駁回撤銷停止戒治之聲請，即無不當。
    抗告人抗告指摘原審裁定不當，為無理由，應予駁回。
五、據上論斷，應依刑事訴訟法第四百十二條，裁定如主文。
中　　　華　　　民　　　國　　九十三　　年　　　四　　　月　　　十四  　日
                            臺灣高等法院刑事第三庭
                                審判長法  官  張  連  財
                                      法  官  張  傳  栗
                                      法  官  黃  金  富
右正本證明與原本無異。
不得再抗告。
                                      書記官  江  采  廷
中　　　華　　　民　　　國　　九十三　　年　　　四　　　月　　 十四 　　日
